臺灣彰化地方法院刑事判決
111年度易字第886號
111年度易字第916號
111年度易字第975號
公  訴  人  臺灣彰化地方檢察署檢察官
被      告  潘俊銘





上列被告因加重竊盜案件，經檢察官提起公訴（111年度偵字第9
915、10735、10799、10803、10950、11001、11154、11246、11
247、11248、11283、11414、11415、11744、11857、11986、12
272、12456、12474、12794、12956），本院裁定改行簡式審判
程序，合併判決如下：
    主    文
潘俊銘犯如附表主文欄所示之罪，各處如附表主文欄所示之刑及
沒收。所處得易科罰金之刑，應執行有期徒刑壹年伍月，如易科
罰金，以新臺幣壹仟元折算壹日；所處不得易科罰金之刑，應執
行有期徒刑貳年。
    犯罪事實及理由
一、犯罪事實
    潘俊銘意圖為自己不法之所有，基於竊盜、加重竊盜、毀損
    之各別犯意，分別於附表所示之時間、地點，以附表所示之
    竊取方式行竊，除附表編號19未竊得財物而未遂外，其餘均
    竊取如附表所示竊得財物得手後離去。
二、證據
（一）被告於本院審理時之自白（見本院886號卷第336至341頁
      ）。
（二）如附表證據欄所示之證據。　　
三、論罪科刑
（一）核被告所為：
      1.就附表編號1、2、3、5、7、9、10、11、12、14、15、
        16、18、20所示犯行，均係犯刑法第320條第1項之竊盜
        罪。
      2.就附表編號4、6所示犯行，均係犯刑法第321條第1項第
        1款之侵入住宅竊盜罪。
      3.就附表編號8所示犯行，係犯刑法第321條第1項第2款之
        毀壞門扇竊盜罪及同法第354條之毀損罪。起訴書認被
        告所為係犯刑法第320條第1項之竊盜罪，其起訴法條容
        有未洽，惟因其基本社會事實同一，且經本院依法為變
        更後之罪名告知（見本院886號卷第324頁），已無礙被
        告之防禦權之行使，故依法變更起訴法條。
      4.就附表編號13所示犯行，係犯刑法第321條第1項第1款
        之侵入有人居住之建築物竊盜罪，起訴書就此部分認係
        犯同條款第2款之罪，容有誤會，惟此僅屬加重條件之
        差異，尚無庸變更起訴法條，附此敘明。
      5.就附表編號17所示犯行，係犯刑法第321條第1項第2款
        之毀壞安全設備竊盜罪，起訴書認被告所為係犯刑法第
        320條第1項之竊盜罪，其起訴法條容有未洽，惟因其基
        本社會事實同一，且經本院依法為變更後之罪名告知（
        見本院886號卷第324頁），已無礙被告之防禦權之行使
        ，亦依法變更起訴法條。
      6.就附表編號19所示犯行，係犯刑法第321條第1項第2款
        、第2項之毀壞門扇竊盜未遂罪。
      7.就附表編號21、22所示犯行，均係犯刑法第321條第1項
        第2款之毀壞門扇竊盜罪。
（二）被告就附表所示各次犯行，犯意各別，行為有異，應予分
      論併罰。
（三）被告就附表編號8所示犯行，其毀壞收銀機之目的在於竊
      取其內之現金，乃係以1行為同時觸犯數罪名，為想像競
      合犯，應從一重之毀壞門扇竊盜罪處斷。
（四）被告前於108年間，因不能安全駕駛動力交通工具案件，
      經本院以107年度交簡字第2349號判決處有期徒刑4月確定
      ，於108年6月13日易科罰金執行完畢等情，有刑案資料查
      註紀錄表在卷可稽，其於受有期徒刑執行完畢後，5年內
      故意再犯本案有期徒刑以上之罪，為累犯，茲審酌被告除
      上開案件外，其餘亦使其本案犯行構成累犯之案件亦包含
      竊盜案件，如依刑法第47條第1項加重其最低本刑，亦不
      致有被告所受之刑罰超過其所應負擔罪責之情，爰依司法
      院釋字第775號解釋意旨、刑法第47條第1項之規定，就本
      案各次犯行均加重其刑。
（五）被告就附表編號19所示犯行，已著手於毀壞門扇竊盜行為
      之實行而不遂，為未遂犯，爰依刑法第25條第2項之規定
      ，按既遂犯之刑減輕之，並依法先加後減之。
（六）爰以行為人之責任為基礎，審酌被告正值壯年，竟不思以
      正當方式取得財物，而任意竊取他人之財物，未能尊重他
      人之財產權，行為殊不可取。惟念及被告犯後尚知認錯、
      坦承犯行，並與部分被害人調解成立，犯後態度尚可，兼
      衡其國中畢業，入監前從事臨時工，月收入約新臺幣4萬
      元，無負債，未婚，無子女之智識程度、家庭生活與經濟
      狀況及被害人之意見與所受損害等一切情狀，分別量處如
      主文所示之刑，再斟酌各罪之態樣、侵害法益之異同、各
      次犯行之時間、空間之密接程度，定其應執行之刑如主文
      所示；另就得易科罰金之宣告刑及執行刑均依刑法第41條
      第1項前段諭知易服勞役及易科罰金之折算標準。
四、沒收
（一）被告就如附表編號1、3、4、6、7、8、9、10、11、12、1
      3、14、17、18、21、22竊得財物欄所示竊得之物，及編
      號16犯行所竊得之新臺幣600元，均未經扣案，且尚未實
      際賠償給被害人，爰依刑法第38條之1第1項、第3項宣告
      沒收，並於全部或一部不能沒收或不宜執行沒收時，追徵
      其價額。
（二）扣案之鑰匙1支為被告所有，為其從事附表編號20犯行所
      用之物，業據被告於本院審理時所坦認（見本院886號卷
      第335頁），爰依刑法第38條第2項宣告沒收。
（三）按犯罪所得已實際合法發還被害人者，不予宣告沒收或追
      徵，刑法第38條之1第5項定有明文。經查，被告就附表編
      號5、15、20竊得財物欄所示竊得之物，及編號16犯行所
      竊得之收銀機1台，均經被害人領回，故依上開規定，自
      無庸宣告沒收。　
（四）被告就附表編號2所竊得之支票18張，雖未扣案，然均已
      經被害人止付，而無兌領之可能，且其本身之價值甚低，
      其沒收欠缺刑法上之重要性，故依刑法第38條之2第2項規
      定均不予宣告沒收。
五、依刑事訴訟法第273條之1第1項、第299條第1項前段、第300
    條、第310 條之2、第454條第1項，判決如主文。
六、如不服本判決，得自收受送達之日起20日內，向本院提起上
    訴。
本案經檢察官陳顗安提起公訴，檢察官何昇昀到庭執行職務。
中　　華　　民　　國　　111 　年　　11　　月　　11　　日
                  刑事第七庭  法  官  徐啓惟
以上正本證明與原本無異。
如不服本判決應於收受判決後20日內向本院提出上訴書狀，並應
敘述具體理由。其未敘述上訴理由者，應於上訴期間屆滿後20日
內向本院補提理由書(均須按他造當事人之人數附繕本)「切勿逕
送上級法院」。
告訴人或被害人如對本判決不服者，應具備理由請求檢察官上訴
，其上訴期間之計算係以檢察官收受判決正本之日期為準。
中　　華　　民　　國　　111 　年　　11　　月　　11　　日
                              書記官  林佑儒
附錄論罪科刑條文：
中華民國刑法第320條第1項
意圖為自己或第三人不法之所有，而竊取他人之動產者，為竊盜
罪，處5年以下有期徒刑、拘役或50萬元以下罰金。
意圖為自己或第三人不法之利益，而竊佔他人之不動產者，依前
項之規定處斷。
前二項之未遂犯罰之。
中華民國刑法第321條
犯前條第1項、第2項之罪而有下列情形之一者，處6月以上5年以
下有期徒刑，得併科50萬元以下罰金：
一、侵入住宅或有人居住之建築物、船艦或隱匿其內而犯之。
二、毀越門窗、牆垣或其他安全設備而犯之。
三、攜帶兇器而犯之。
四、結夥三人以上而犯之。
五、乘火災、水災或其他災害之際而犯之。
六、在車站、港埠、航空站或其他供水、陸、空公眾運輸之舟、
    車、航空機內而犯之。
前項之未遂犯罰之。
中華民國刑法第354條
毀棄、損壞前二條以外之他人之物或致令不堪用，足以生損害於
公眾或他人者，處2年以下有期徒刑、拘役或1萬5千元以下罰金
。
附表：（以下金額均為新臺幣）
編號 被害人 時間 竊取方式 竊得財物 證據 主文 備註   地點      1 陳詩怡 111年6月8日0時59分許 自麵攤後方鐵窗爬入行竊 1,000元 ①被告於警詢、偵查中之自白（見A卷第8至10、95至96頁）。 ②證人即被害人陳詩怡於警詢之證述（見A卷第11至13頁）。 ③現場監視器錄影翻拍照片（見A卷第15、21至23頁）。 ④現場照片（見A卷第17至20頁）。 潘俊銘犯竊盜罪，累犯，處有期徒刑參月，如易科罰金，以新臺幣壹仟元折算壹日。 未扣案之犯罪所得新臺幣壹仟元，沒收，於全部或一部不能沒收或不宜執行沒收時，追徵其價額。 起訴書 1 附表編號 1   彰化縣○○鄉○○路00○0號「趖麵攤」      2 花盒子飲食生活館 ︵ 起訴書誤載為鄭怡萱 ︶ 111年6月24日3時30分許 自大門進入後，打開收銀機抽屜行竊   支票18張 ①被告於警詢、偵查中之自白（見A卷第96頁、B卷第54至55頁）。 ②證人即告訴人花盒子飲食生活館之代店長鄭怡萱於警詢之證述（見B卷第57至60頁）。 ③現場監視器錄影翻拍照片（見B卷第61至65頁）。 ④現場照片（見B卷第67至71頁）。 潘俊銘犯竊盜罪，累犯，處有期徒刑參月，如易科罰金，以新臺幣壹仟元折算壹日。  起訴書 1 附表編號 2   彰化縣○○鎮○○路00號「花盒子飲食生活館」      3 陳世豐 111年6月24日1時40分許 徒手打開玻璃窗後入內行竊 260元 ①被告於警詢、偵查中之自白（見A卷第96頁、C卷第55至56頁）。 ②證人即告訴人陳世豐於警詢之證述（見C卷第57至58頁）。 ③現場照片（見C卷第63至67頁）。 ④現場附近監視器、遭警方盤查之錄影翻拍照片（見C卷第69至71頁）。 潘俊銘犯竊盜罪，累犯，處有期徒刑參月，如易科罰金，以新臺幣壹仟元折算壹日。 未扣案之犯罪所得新臺幣貳佰陸拾元，沒收，於全部或一部不能沒收或不宜執行沒收時，追徵其價額。 起訴書 1 附表編號 3   彰化縣○○市○○路0段000號「豐豬腳便當店」      4 吳棟文 111年5月30日14時43分許 徒手開啟門栓後，侵入被害人住宅徒手行竊 布鞋1雙 ①被告於警詢、偵查中之自白（見A卷第97頁、D卷第55至57頁）。 ②證人即被害人吳棟文於警詢之證述（見D卷第59至64頁）。 ③證人張健祥於警詢之證述（見D卷第68至70頁）。 ③現場照片（見D卷第77至83頁上半）。 ④現場及火車站之監視器錄影翻拍照片（見D卷第83頁下半至107頁）。 潘俊銘犯侵入住宅竊盜罪，累犯，處有期徒刑柒月。 未扣案之犯罪所得布鞋壹雙，沒收，於全部或一部不能沒收或不宜執行沒收時，追徵其價額。 起訴書 1 附表編號 4   彰化縣○○市○○路000號之3之被害人住家      5 林恒任 ︵ 起訴書誤載為 林桓任 ︶ 111年6月25日0時55分許 見四下無人而持自備之機車鑰匙竊取 車牌號碼 000-000號普通重型機車1輛 (已尋獲，發還林恒任) ①被告於警詢、偵查中之自白（見A卷第97至98頁、E卷第54至56頁）。　 ②證人即告訴人林恒任於警詢之證述（見E卷第57至58頁）。 ③現場照片（見E卷第59至63頁）。 ④現場附近及路口之監視器錄影翻拍照片（見E卷第65至73頁）。 ⑤扣案機車鑰匙1把之照片（見E卷第75頁）。 ⑥車輛詳細資料報表（見E卷第79頁）。 ⑦失車-案件基本資料詳細畫面報表【車主已領回】（見E卷第77頁）。 潘俊銘犯竊盜罪，累犯，處有期徒刑伍月，如易科罰金，以新臺幣壹仟元折算壹日。  起訴書 1 附表編號 5   彰化縣○○鄉○○村○○路0段00號之被害人住處騎樓      6 詹治子 111年6月2日12時10分許 撕開頂樓鐵門上網子後，打開門鎖，侵入住宅行竊 香菸6包、現金2,000元 ①被告於警詢、偵查中之自白（見A卷第98頁、F卷第55至57頁）。 ②證人即被害人詹治子於警詢之證述（見F卷第60至62頁）。 ③現場及蒐證照片（見F卷第71至85頁）。 ④現場附近監視器錄影翻拍照片（見F卷第87至95頁）。 潘俊銘犯侵入住宅竊盜罪，累犯，處有期徒刑柒月。 未扣案之犯罪所得新臺幣貳仟元、香菸陸包，沒收，於全部或一部不能沒收或不宜執行沒收時，追徵其價額。 起訴書 1 附表編號 6   彰化縣○○鄉○○路0段000號之被害人住所      7 燒瓶子餐廳 ︵ 起訴書誤載為 羅銘炫 ︶ 111年6月16日4時38分許 自店家後門進入行竊 現金9,900元 ①被告於警詢、偵查中之自白（見A卷第100頁、J卷第54至55頁）。 ②證人即告訴人燒瓶子餐廳經理羅銘炫於警詢之證述（見J卷第57至59頁）。 ③現場及路口監視器錄影翻拍照片（見J卷第61至70頁）。 潘俊銘犯竊盜罪，累犯，處有期徒刑肆月，如易科罰金，以新臺幣壹仟元折算壹日。 未扣案之犯罪所得新臺幣玖仟玖佰元，沒收，於全部或一部不能沒收或不宜執行沒收時，追徵其價額。 起訴書 1 附表編號 7   彰化縣○○市○○路00巷00號「燒瓶子餐廳」      8 劉維軒 111年6月21日3時4分許 徒手破壞玻璃門後，入內破壞收銀機行竊 現金7,000元   ①被告於警詢、偵查中之自白（見A卷第100頁、K卷第54至55頁）。 ②證人即告訴人劉維軒於警詢之證述（見K卷第57至59頁）。 ③現場及附近路口監視器錄影翻拍照片（見K卷第61至83頁）。 ④現場照片（見K卷第85至89頁）。 ⑤尋獲已被撬開收銀機之照片（見K卷第91至95頁）。 ⑥內政部警政署刑事警察局111年6月28日刑紋字第1110072486號、111年7月29日刑生字第1110072267號鑑定書（見K卷第97至102、137至138頁）。 ⑦彰化縣警察局彰化分局刑案現場勘察報告（見K卷第103至109頁）。 潘俊銘毀壞門扇竊盜罪，累犯，處有期徒刑柒月 未扣案之犯罪所得新臺幣柒仟元，沒收，於全部或一部不能沒收或不宜執行沒收時，追徵其價額。 起訴書 1 附表編號 8   彰化縣○○市○○○路000號「岩木食堂」      9 賴月嬌 111年5月31日20時40分許 打開後門入內行竊   現金1,000元 ①被告於警詢、偵查中之自白（見A卷第99至100頁、G卷第54至56頁）。　 ②證人即被害人賴月嬌於警詢之證述（見G卷第59至62頁）。 ③現場照片（見G卷第67至79頁）。 ④現場及附近路口監視器錄影翻拍照片（見G卷第81至97頁）。 潘俊銘犯竊盜罪，累犯，處有期徒刑參月，如易科罰金，以新臺幣壹仟元折算壹日。 未扣案之犯罪所得新臺幣壹仟元，沒收，於全部或一部不能沒收或不宜執行沒收時，追徵其價額。 起訴書 1 附表編號 9   彰化縣○村鄉○○○路00○0號無名早餐店      10 烤狀猿員林店 ︵ 起訴書誤載為 林彥志 ︶ 111年6月15日4時19分許 自商店後門進入後，徒手行竊 收銀機1台及其內現金10,000元 ①被告於警詢、偵查中之自白（見A卷第99頁、H卷第54至55頁）。 ②證人即告訴人烤狀猿員林店店長林彥志於警詢之證述（見H卷第57至59頁）。 ③現場及附近路口監視器錄影翻拍照片（見H卷第61至77頁）。 ④現場照片（見H卷第79至83頁）。 潘俊銘犯竊盜罪，累犯，處有期徒刑肆月，如易科罰金，以新臺幣壹仟元折算壹日。 未扣案之犯罪所得新臺幣壹仟元、收銀機壹台，均沒收，於全部或一部不能沒收或不宜執行沒收時，追徵其價額。 起訴書 1 附表編號 10   彰化縣○○市○○路0段000號「烤狀猿」員林店      11 黃秀專 111年6月11日23時許 徒手推開窗戶後，入內行竊 現金6,000元 ①被告於警詢、偵查中之自白（見A卷第98至99頁、I卷第54至56頁）。　 ②證人即告訴人黃秀專於警詢之證述（見I卷第57至58頁）。 ③現場照片（見I卷第61至64頁上半）。 ④路口監視器錄影翻拍照片、比對照片（見I卷第64頁下半至75頁）。 潘俊銘犯竊盜罪，累犯，處有期徒刑參月，如易科罰金，以新臺幣壹仟元折算壹日。 未扣案之犯罪所得新臺幣陸仟元，沒收，於全部或一部不能沒收或不宜執行沒收時，追徵其價額。 起訴書 1 附表編號 11   彰化縣花壇鄉忠孝街（起訴書誤載為忠惠街，應予更正）臨147號「木盛美食餐館」       12 曹玉瑄 111年6月13日22時42分許 自商店未上鎖之側門入內行竊   現金1,000元 ①被告於警詢、偵查中之自白（見A卷第100至101頁、L卷第56至57頁）。　 ②證人即被害人曹玉瑄於警詢之證述（見L卷第59至61頁）。 ③路口及超商監視器錄影翻拍照片（見L卷第63至67頁）。 ④現場照片（見L卷第69至70頁）。 潘俊銘犯竊盜罪，累犯，處有期徒刑參月，如易科罰金，以新臺幣壹仟元折算壹日。 未扣案之犯罪所得新臺幣壹仟元，沒收，於全部或一部不能沒收或不宜執行沒收時，追徵其價額。 起訴書 1 附表編號 12   彰化縣○○市○○路0段000號之「蛋餅蘆專賣店」 (起訴書誤載為「蛋餅盧專賣店」，應予更正)      13 官東燒肉員林店 ︵ 起訴書誤載為 曾繁進 ︶ 111年6月27日4時55分許 徒手推開大門卡榫後，進入有人居住之建築物行竊   收銀機1台 及其內現金9,000元 ①被告於警詢、偵查中之自白（見M卷第55至57、95至96頁）。 ②證人即告訴人官東燒肉員林店副理曾繁進於警詢之證述（見M卷第59至61頁）。 ③現場照片（見M卷第65至66頁）。 ④現場監視器錄影翻拍照片（見M卷第67至72頁）。 ⑤內政部警政署刑事警察局111年8月3日刑生字第1110078360號鑑定書（見M卷第101至102頁）。 潘俊銘犯侵入有人居住之建築物竊盜罪，累犯，處有期徒刑捌月。 未扣案之犯罪所得新臺幣玖仟元及收銀機壹台，均沒收，於全部或一部不能沒收或不宜執行沒收時，追徵其價額。 起訴書 2 附表編號 1   彰化縣○○鄉○○○道0段000號，供「官東燒肉員林店」營業，兼供曾繁進居住之建築物      14 徐秀鳳 111年6月中旬某日 徒手拆卸抽風機後，進入行竊 現金200元、貔貅擺飾1隻  ①被告於警詢、偵查中之自白（見M卷第96頁、N卷第54至55頁）。 ②證人即被害人徐秀鳳於警詢之證述（見N卷第57至59頁）。 ③內政部警政署刑事警察局111年6月29日刑紋字第1110072453號鑑定書、刑事案件證物採驗紀錄表（見N卷第61至67頁）。 ④彰化縣警察局北斗分局刑案現場勘察報告暨照片等1份（見N卷第70至80頁）。 潘俊銘犯竊盜罪，累犯，處有期徒刑參月，如易科罰金，以新臺幣壹仟元折算壹日。 未扣案之犯罪所得新臺幣貳佰元、貔貅擺飾壹隻，均沒收，於全部或一部不能沒收或不宜執行沒收時，追徵其價額。 起訴書 2 附表編號 2   彰化縣○○鎮○○路000號「順口素食」      15 張妤婷 111年6月14日7時54分許（起訴書誤載為9時許） 徒手竊取 腳踏車1輛 （已發還被害人） ①被告於警詢、偵查中之自白（見M卷第96頁、O卷第57頁）。 ②證人即被害人張妤婷於警詢之證述（見O卷第61至65頁）。 ③現場照片（見O卷第77頁）。 ④現場附近監視器錄影翻拍照片（見O卷第79至82頁）。 ⑤彰化縣警察局溪湖分局扣押筆錄暨扣押物品目錄表、贓物認領保管單、尋獲現場照片（見O卷第67至73、75、83至85頁）。 潘俊銘犯竊盜罪，累犯，處有期徒刑參月，如易科罰金，以新臺幣壹仟元折算壹日。  起訴書 2 附表編號 3   彰化縣○○鄉○○路0段00巷○00號門口      16 顏瑞璋 111年6月25日3時2分許 徒手打開大門後，入內行竊 收銀機1台及其內現金600元 （收銀機已發還顏瑞璋） ①被告於警詢、偵查中之自白（見M卷第96至97頁、P卷第54至57頁）。 ②證人即告訴人顏瑞璋於警詢之證述（見P卷第59至64頁）。 ③證人林恒任於警詢之證述（見P卷第65至67頁）。 ④路口及現場監視器錄影翻拍照片（見P卷第69至85頁）。 ⑤現場照片（見P卷第87至93頁）。 ⑥贓物認領保管單（見P卷第95頁）。 ⑦車輛詳細資料報表（見P卷第97頁）。 潘俊銘犯竊盜罪，累犯，處有期徒刑參月，如易科罰金，以新臺幣壹仟元折算壹日。 未扣案之犯罪所得新臺幣陸佰元，沒收，於全部或一部不能沒收或不宜執行沒收時，追徵其價額。 起訴書 2 附表編號 4   彰化縣○○市○○○路000號「十二段鍋物」      17 溪州呂羊肉爐 ︵ 起訴書誤載為 呂昀蒨 ︶ 111年6月28日9時12分許 徒手破壞防盜窗後入內行竊 現金2,000元 ①被告於警詢、偵查中之自白（見M卷第96頁、Q卷第54至55頁）。 ②證人即告訴人溪州呂羊肉爐員工呂昀蒨於警詢之證述（見Q卷第57至58頁）。 ③現場照片（見Q卷第59頁）。 ④現場監視器錄影翻拍照片（見Q卷第61至65頁）。 潘俊銘犯毀壞安全設備竊盜罪，累犯，處有期徒刑柒月。 未扣案之犯罪所得新臺幣貳仟元，沒收，於全部或一部不能沒收或不宜執行沒收時，追徵其價額。 起訴書 2 附表編號 5   彰化縣○○鄉○○路000號「溪州呂羊肉爐」      18 彭顯丞 111年6月19日16時51分許（起訴書誤載為33分，應予更正） 徒手竊取 腳踏車1輛 ①被告於警詢、偵查中之自白（見R卷第224至225、444頁）。 ②證人即告訴人彭顯丞於警詢之證述（見R卷第219至220頁）。  ③現場及路口監視器錄影翻拍照片等（見R卷第227至239頁）。 潘俊銘犯竊盜罪，累犯，處有期徒刑參月，如易科罰金，以新臺幣壹仟元折算壹日。 未扣案之犯罪所得腳踏車壹輛，沒收，於全部或一部不能沒收或不宜執行沒收時，追徵其價額。 起訴書 3 附表編號 1   彰化縣彰化市辭修路與忠孝路口之彰化火車站後站停車場      19 李曼君 111年6月27日4時26分許 毀損側門門鎖後，入內行竊 未竊得物品 ①被告於警詢、偵查中之自白（見R卷第445、489頁、S卷第54至55頁）。 ②證人即告訴代理人林冠吟於警詢、偵查中之證述（見S卷第57至59、95頁）。 ③現場照片及監視器錄影翻拍照片等（見S卷第61至63頁）。 潘俊銘犯毀壞門扇竊盜未遂罪，累犯，處有期徒刑參月，如易科罰金，以新臺幣壹仟元折算壹日。  起訴書 3 附表編號 2   彰化縣○○市○○路0段000號「舞鶴朝日咖啡館」      20 蔡淑貞 111年6月28日3時30分許 以自備鑰匙發動後，騎乘離去 車牌號碼 000-000號普通重型機車1輛 (已發還被害人) ①被告於警詢之自白（見R卷第100至102頁）。 ②證人即被害人蔡淑貞於警詢之證述（見R卷第105至106頁）。  ③彰化縣警察局彰化分局搜索扣押筆錄暨扣押物品目錄表、贓物認領保管單、查獲現場及扣押物品照片、路口監視器錄影畫面擷圖（見R卷第111至123、129至135頁）。 ④彰化縣警察局溪湖分局溪湖派出所受(處)理案件證明單（見R卷第137頁）。 潘俊銘犯竊盜罪，累犯，處有期徒刑伍月，如易科罰金，以新臺幣壹仟元折算壹日。 扣案之鑰匙壹支，沒收   起訴書 3 附表編號 3   彰化縣○○鎮○○路0段000號      21 白岳弘 111年6月24日15時16分許 趁店家下午休息時間，毀損後門入內，徒手拔走店內收銀機錢櫃後離去 錢櫃1個及其內現金15元 ①被告於警詢、偵查中之自白（見R卷第444頁、T卷第57至58、123至124、137頁）。 ②證人即告訴人白岳弘於警詢之證述（見T卷第59至61頁）。 ③彰化縣警察局員林分局刑案現場勘察報告、採證照片、彰化縣警察局現場證物清單等（見T卷第63至76頁）。 ④刑事案件證物採驗紀錄表、內政部警政署刑事警察局111年7月21日刑紋字第1110078475號鑑定書、111年8月3日刑生字第1110078395號鑑定書（見T卷第77至82、129至130頁）。 ⑤監視器錄影翻拍照片、現場照片（見T卷第87至102頁）。 潘俊銘犯毀壞門扇竊盜罪，累犯，處有期徒刑柒月。 未扣案之犯罪所得新臺幣拾伍元及錢櫃壹個，均沒收，於全部或一部不能沒收或不宜執行沒收時，追徵其價額。 起訴書 3 附表編號 4   彰化縣○村鄉○○路000號「虎拉撒什錦麵店」      22 林俊錡 ︵ 起訴書誤載為游仕寬 ︶ 111年6月7日21時30分至同年6月8日9時間之某時許 徒手毀損後門與房門後，入內行竊   現金200元   ①被告於警詢、偵查中之自白（見T卷第124頁、U卷第48至49頁）。 ②證人即被害人之代理人游仕寬於警詢之證述（見U卷第51至53頁）。 ③內政部警政署刑事警察局111年7月14日刑生字第1110065655號鑑定書（見U卷第57至59頁）。 ④彰化縣警察局溪湖分局刑案現場勘察報告、採證照片、彰化縣警察局現場證物清單等（見U卷第62至72頁）。 ⑤彰化縣警察局溪湖分局偵查隊受(處)理案件證明單（見U卷第77頁）。 潘俊銘犯毀壞門扇竊盜罪，累犯，處有期徒刑柒月。 未扣案之犯罪所得新臺幣貳佰元，沒收，於全部或一部不能沒收或不宜執行沒收時，追徵其價額。 起訴書 3 附表編號 5   彰化縣○○鄉○○路0段000號「淞坊炒飯店」      
◎附件（卷宗代號對照表）
案              號 代  號 備  註 臺灣彰化地方檢察署111年度偵字第10735號 A卷 起訴書1 （111年度易字第886號部分） 臺灣彰化地方檢察署111年度偵字第10799號 B卷  臺灣彰化地方檢察署111年度偵字第10803號 C卷  臺灣彰化地方檢察署111年度偵字第10950號 D卷  臺灣彰化地方檢察署111年度偵字第11001號 E卷  臺灣彰化地方檢察署111年度偵字第11154號 F卷  臺灣彰化地方檢察署111年度偵字第11246號 G卷  臺灣彰化地方檢察署111年度偵字第11247號 H卷  臺灣彰化地方檢察署111年度偵字第11283號 I卷  臺灣彰化地方檢察署111年度偵字第11414號 J卷  臺灣彰化地方檢察署111年度偵字第11415號 K卷  臺灣彰化地方檢察署111年度偵字第11744號 L卷  臺灣彰化地方檢察署111年度偵字第11857號 M卷 起訴書2 （111年度易字第916號部分） 臺灣彰化地方檢察署111年度偵字第11986號 N卷  臺灣彰化地方檢察署111年度偵字第12272號 O卷  臺灣彰化地方檢察署111年度偵字第12456號 P卷  臺灣彰化地方檢察署111年度偵字第12474號 Q卷  臺灣彰化地方檢察署111年度偵字第9915號 R卷 起訴書3 （111年度易字第975號部分） 臺灣彰化地方檢察署111年度偵字第11248號 S卷  臺灣彰化地方檢察署111年度偵字第12794號 T卷  臺灣彰化地方檢察署111年度偵字第12956號 U卷